臺灣雲林地方法院刑事判決
                                      111年度訴字第151號
公  訴  人  臺灣雲林地方檢察署檢察官
被      告  TONG VAN SU  (中文名：宋文事)


                    在中華民國境內聯絡地址：雲林縣○○市○○路000○00號15樓
                    在中華民國境內聯絡地址：桃園市○鎮區○○路0段000巷00弄00號5樓之1

選任辯護人  張蓁騏律師
被      告  LE DINH HUNG  (中文名：黎庭興)


                    在中華民國境內聯絡地址：彰化縣○○鄉○○路00巷00弄000號
                    在中華民國境內聯絡地址：雲林縣○○市○○路000○00號15樓

            林奇麾


上列被告因違反森林法案件，經檢察官提起公訴（110年度偵字
第8768號、111年度偵字第1156、1498、1499號），因被告等於
準備程序中就被訴事實為有罪之陳述，經告以簡式審判之旨，並
聽取當事人意見後，本院合議庭裁定由受命法官獨任進行簡式審
判程序，判決如下：
    主      文
乙○ ○ ○     犯未經許可入國罪，處有期徒刑貳月，如易科罰金
，以新臺幣壹仟元折算壹日。又犯森林法第五十二條第三項、第
一項第四款、第六款之結夥二人以上為搬運贓物使用車輛竊取森
林主產物貴重木罪，處有期徒刑壹年貳月，併科罰金新臺幣壹佰
貳拾萬元，罰金如易服勞役，以罰金總額與壹年之日數比例折算
。扣案如附表二編號1所示之物，沒收。並於刑之執行完畢或赦
免後，驅逐出境。
甲 ○○ ○○     犯森林法第五十二條第三項、第一項第四款、第
六款之結夥二人以上為搬運贓物使用車輛竊取森林主產物貴重木
罪，處有期徒刑壹年壹月，併科罰金新臺幣壹佰壹拾萬元，罰金
如易服勞役，以罰金總額與壹年之日數比例折算。扣案如附表二
編號2所示之物，沒收。並於刑之執行完畢或赦免後，驅逐出境
。
丁○○犯森林法第五十二條第三項、第一項第四款、第六款之結夥
二人以上為搬運贓物使用車輛竊取森林主產物貴重木罪，處有期
徒刑陸月，併科罰金新臺幣肆拾萬元，罰金如易服勞役，以新臺
幣貳仟元折算壹日。
    事實及理由
一、犯罪事實：
  ㈠乙○ ○ ○     （越南籍，下稱宋文事)曾於民國105年5月15日
    因逾期停留遭查獲，並於同年月27日由內政部移民署遣送出
    國並管制禁止入國直至110年11月27日止。詎宋文事明知未
    向主管機關申請許可，不得擅自進入我國境內，為求來臺灣
    工作，竟仍於109年間某日，以美金7000元代價，自大陸地
    區某不明港口搭乘不詳船隻，至臺灣某處海岸偷渡進入臺灣
    地區，以此方式非法入境。
  ㈡宋文事與甲 ○○ ○○     （越南籍，下稱黎庭興)、丁○○夥同
    其他真實姓名年籍不詳之人共組盜伐集團，其等均明知坐落
    南投縣竹山鎮獅頭湖山區之扁柏，係中華民國所有由行政院
    農業委員會林務局南投林區管理處所管理，其上生立之竹木
    均屬國有林地之主產物，竟仍與真實姓名年籍不詳之砍伐手
    ，共同意圖為自己不法之所有，基於結夥2人以上使用車輛
    搬運贓物竊取森林主產物貴重木之犯意聯絡，由宋文事於11
    0年10月底，委請不知情之黎團勇（LE DOAN DUNG）代為承
    租雲林縣○○市○○路000○00號15樓（下稱租屋處）作為盜伐集
    團成員居住及盜伐貴重木藏放據點，並以每次新臺幣3000元
    代價，指示丁○○駕駛車輛從事掃路把風行為。而於110年11
    月15日15時許，宋文事、黎庭興分別駕駛車號0000-00、BHS
    -0073號自小客車，前往南投縣竹山鎮獅頭湖山區，接應砍
    伐手盜伐如附表一所示之國有貴重林木，丁○○則駕駛車號00
    0-0000號自小客車沿路掃路把風，宋文事、黎庭興並將盜伐
    所得林木載回上揭租屋處藏放再伺機銷贓。嗣於同日22時30
    分許，員警持搜索票在上揭租屋處執行搜索，在地下室停車
    場車號0000-00、BHS-0073號之自小客車內，扣得如附表一
    所示盜伐之扁柏山造角材共23塊（共重636公斤），始查悉
    上情。
二、認定犯罪事實之證據及理由：
    上開犯罪事實業經被告宋文事、黎庭興於本院準備程序及審
    理時（本院訴卷第169頁、第185頁至第186頁）；被告丁○○
    於偵訊、本院準備程序及審理時（偵1156卷二第439頁至第4
    42頁；本院訴卷第169頁、第185頁至第186頁）均坦承不諱
    ，且有下列證據足以佐證：
  ㈠人證部分：
  ⒈證人林昆霖於警詢、偵訊時之證述（偵8768卷二第41頁至第45頁；偵1498卷第127頁至第134頁；偵8768卷二第81頁至第95頁；偵1156卷一第497頁至第511頁；偵1498卷第119頁至第126頁；偵1156卷一第513頁至第518頁、第523頁至第526頁；偵8768卷二第97頁至第99頁、第475頁至第477頁）。
　⒉證人楊凱傑於警詢、偵訊時之證述（偵8768卷二第101頁至第
    105頁、第143頁至第157頁；偵1156卷二第5頁至第19頁；偵
    1498卷第135頁至第141頁；偵8768卷二第21頁至第25頁、第
    31頁至第34頁、第159頁至第161頁；偵1156卷二第479頁至
    第481頁）
　⒊證人范文勉（PHAMVANMIEN）於警詢、偵訊時之證述（偵8768
    卷一第281頁至第284頁、第295頁至第317頁；偵1156卷二第
    47頁至第69頁；偵1498卷第143頁至第157頁；偵8768卷一第
    321頁至第323頁；偵1156卷二第445頁至第447頁、第71頁至
    第75頁、第81頁至第84頁；偵1498卷第159頁至第163頁）。
　⒋證人阮光越（NGUYEN QUANG VIET）於警詢、偵訊時之證述（
    偵8768卷一第327頁至第343頁；偵1156卷一第285頁至第301
    頁；偵1498卷第73頁至第81頁；偵8768卷一第365頁至第368
    頁；偵1156卷二第451頁至第454頁；偵1156卷一第323頁至
    第326頁、第335頁至第338頁；偵1498卷第83頁至第86頁）
    。
　⒌證人阮世英（NGUYENTHEANH）於警詢、偵訊時之證述（偵876
    8卷二第5頁至第21頁；偵1156卷二第465頁至第481頁；偵14
    98卷第109頁至第117頁；偵8768卷二第35頁至第37頁；偵11
    56卷二第469頁至第471頁）。
　⒍證人吳木村於警詢、偵訊時之證述（偵8768卷二第251頁至第
    265頁；偵1156卷二第87頁至第101頁；偵1498卷第165頁至
    第168頁；偵8767卷二第297頁至第301頁；偵1156卷二第489
    頁至第493頁）。
　⒎證人陳榮助於警詢、偵訊時之證述（偵8768卷三第15頁至第3
    2頁；偵1156卷二第139頁至第156頁；偵1498卷第169頁至第
    176頁；偵8768卷三第49頁至第51頁）。
　⒏證人黎團勇（LE DOAN DUNG）於警詢、偵訊時之證述（偵876
    8卷一第103頁至第113頁；偵1156卷二第221頁至第231頁；
    偵1498卷第177頁至第179頁；偵8768卷一第115頁至第119頁
    ；偵1156卷二第423頁至第427頁）。
　⒐證人丙○○於警詢之證述（偵8768卷二第239頁至第241頁；偵1
    156卷二第233頁至第235頁；偵1498卷第181頁至第183頁）
    。
  ㈡書證部分：　　
　⒈行政院農業委員會林務局南投林區管理處110年12月29日投政
    字第1104214524號函1紙暨所附森林被告告訴書、木材檢尺
    調查總表、國有林產物處分價金查定書、贓物認領保管單、
    搜索專案相片1份（他86卷第5頁至第35頁；偵1156卷二第51
    9頁至第537頁至第551頁；偵8768卷二第245頁至第249頁；
    偵1156卷二第239頁至第243頁）。
　⒉租屋處地下室停車場監視器翻拍照片12幀（偵8768卷一第75
    頁至第79頁、第89頁至第93頁；偵8768卷一第143頁至第147
    頁、第199頁至第203頁、第233頁至第237頁；偵1156卷一第
    115頁至第119頁、第217頁至第221頁；偵1156卷二第245頁
    至第249頁）。
　⒊本院110年度聲搜字第558號搜索票3紙（偵8768卷一第159頁
    至第160頁、第261頁至第262頁；偵8768卷二第267頁；偵11
    56卷一第245頁至第246頁；偵1156卷二第103頁至第104頁、
    第251頁至第252頁、第279頁至第280頁、第317頁至第318頁
    ）。
　⒋被告黎庭興之內政部警政署保安警察第七總隊110年11月16日
    搜索、扣押筆錄暨扣押物品目錄表1份（偵8768卷一第161頁
    至第167頁；偵1156卷一第133頁至第140頁、第159頁至第16
    6頁；偵1156卷二第253頁至第260頁）。
　⒌被告丁○○之內政部警政署保安警察第七總隊110年11月16日搜
    索、扣押筆錄暨扣押物品目錄表1份（偵8768卷一第249頁至
    第256頁；偵1156卷一第233頁至第240頁；偵1156卷二第267
    頁至第274頁）。　
　⒍證人吳木村之內政部警政署保安警察第七總隊110年11月15日
    搜索、扣押筆錄暨扣押物品目錄表1份（偵8768卷二第271頁
    至第277頁；偵1156卷二第107頁至第113頁、第321頁至第32
    7頁）。　
　⒎110年10月25日至28日現場及監視器翻拍照片20幀（偵8768卷
    一第51頁至第60頁、第149頁至第158頁、第345頁至第354頁
    ；偵1156卷一第37頁至第46頁、第121頁至第130頁、第303
    頁至第312頁）。
　⒏搜索現場照片20幀（偵1156卷二第403頁至第412頁）。
　⒐南投縣政府警察局車行軌跡辨識系統資料1份（偵1156卷二第
    587頁至第590頁）。　
　⒑贓物認領保管單1紙（偵8768卷二第243頁；偵1156卷二第237
    頁）。
　⒒被告宋文事與陳榮助之通訊軟體line語音訊息譯文1紙（偵87
    68卷三第41頁；偵1156卷二第165頁、第505頁）。
　⒓被告宋文事Samsung Galaxy手機對話紀錄譯文1份（偵1156卷
    一第81頁至第87頁、第327頁至第334頁；偵1156卷二第385
    頁至第392頁）。　
　⒔扣案楊凱傑IPHONE12手機相簿照片8幀（偵1156卷一第519頁
    至第522頁；偵1156卷二第27頁至第30頁、第77頁至第80頁
    ）。
　⒕被告宋文事之外人入出境資料檢視1紙（偵1499卷第11頁）。
　⒖被告宋文事之內政部移民署申請案件資料1份（偵1499卷第13
    頁至第15頁）。
　⒗被告宋文事之外國人管制檔查詢資料1份（偵1499卷第17頁至
    第19頁）。
　⒘扣案物照片47頁（他86卷第23頁至第35頁）。
　⒙車輛查詢清單報表1紙（他1499卷第25頁）。
　⒚南投縣竹山鎮獅頭湖山區現場照片14幀（他1499卷第217頁至
    第223頁）。
　⒛車輛詳細資料報表10紙（他1499卷第27頁至第45頁；偵8768
    卷三第195頁、第201頁）。
　內政部警政署保安警察第七總隊責付保管條2紙（偵8768卷一
    第171頁、第259頁；偵1156卷一第143頁、第169頁、第243
    頁；偵1156卷二第263頁、第277頁）。
　手機採證書6紙（偵8768卷一第183頁至第185頁、第267頁；
    卷二第33頁、第73頁、第127頁；偵1156卷一第155頁至第15
    7頁、第251頁、第493頁）。
　扣案木屑照片14幀（偵8768卷二第281頁至第293頁；偵1156
    卷二第117頁至第129頁、第497頁至第504頁）。
　扣押物清單1紙（偵8798卷三第5頁；偵1156卷二第553頁）。
　證人陳榮助提供之通訊軟體LINE對話紀錄照片（偵8798卷三
    第75頁）。
　GOOGLE地圖1紙（偵8798卷三第115頁）。
　牌照號碼BHS-0073號自用小客車照片6幀（偵8798卷三第197
    頁）。
　牌照號碼3712-VQ號自用小客車照片6幀（偵8798卷三第203頁
    至第205頁）。
　被告宋文事之入出國及移民業務管理系統網頁擷取圖片1幀（
    偵1156卷一第93頁至第95頁）。
　被告黎庭興Samsung Galaxy手機對話紀錄譯文1份（偵1156卷
    一第181頁至第189頁；偵1156卷二第393頁至第401頁）。
　證人黎團勇之內政部警政署保安警察第七總隊搜索、扣押筆
    錄暨扣押物品目錄表2份（偵1156卷一第383頁至第390頁、
    第393頁至第401頁；偵1156卷二第281頁至第299頁）。
　手機位置及通聯紀錄查詢1份（偵1156卷二第555頁）。
　被告宋文事SAMSUNG GALAXY手機對話紀錄及語音檔案擷取圖
    片7幀（偵8768卷三第43頁至第46頁；偵1156卷二第167頁至
    第170頁、第507頁至第513頁）。
  ㈢物證部分：
　  扣案如附表一所示之扁柏共23塊。
  ㈣綜上，被告宋文事、黎庭興、丁○○3人之自白均核與事實相符
    ，本件事證已臻明確，渠等犯行堪以認定，均應依法論科。
三、論罪科刑：
　㈠按森林係指林地及其群生竹、木之總稱。而所謂森林主產物
    ，依國有林林產物處分規則第3條第1款之規定，係指生立、
    枯損、倒伏之竹木及餘留之根株、殘材而言（最高法院93年
    度台上字第860號判決意旨參照）。再按森林法第50條、第5
    2條係刑法第320條第1項、第321條之特別規定，依特別法優
    於普通法或全部法（有森林法之加重條件時）優於部分法（
    無森林法之加重條件時）原則，前者應優先於後者適用（最
    高法院101年度台上字第349號判決意旨參照）。又森林法第
    52條第3項規定，犯同條第1項之森林主產物為貴重木者，加
    重其刑至二分之一，係犯罪類型變更之個別犯罪行為予以加
    重，當屬「刑法分則加重」之性質而成為另一獨立之罪，該
    罪名及構成要件與常態犯罪之罪名及構成要件應非相同，有
    罪判決自應諭知該罪名及構成要件。查被告宋文事、黎庭興
    、丁○○及姓名年籍不詳之砍伐手，共同上山以車輛搬運所盜
    伐之扁柏，而扁柏為行政院農業委員會於104年7月10日農林
    務字第1041741162號公告「森林法第五十二條第四項所定貴
    重木之樹種」中所定之貴重木。是核被告宋文事就犯罪事實
    ㈠所為，係犯入出國及移民法第74條前段之未經許可入國罪
    ；被告宋文事、黎庭興、丁○○就犯罪事實㈡所為，均係犯森
    林法第52條第3項、第1項第4款、第6款之結夥二人以上為搬
    運贓物使用車輛竊取森林主產物貴重木罪，並應依同法第52
    條第3項規定加重其刑。
　㈡另森林法第52條第6項規定：「第50條及本條所列刑事案件之
    被告或犯罪嫌疑人，於偵查中供述與該案案情有重要關係之
    待證事項或其他正犯或共犯之犯罪事證，因而使檢察官得以
    追訴該案之其他正犯或共犯者，以經檢察官事先同意者為限
    ，就其因供述所涉之犯罪，減輕或免除其刑」。經查，本案
    被告丁○○就所犯上開犯行，於偵查中供述與本人該案案情有
    重要關係之待證事項及其他正犯或共犯之犯罪事證，因而使
    臺灣雲林地方檢察署檢察官得以追訴本案其他共同正犯，且
    均經該署檢察官事先同意就被告丁○○所涉犯行減輕其刑，有
    偵查筆錄及起訴書在卷可佐（偵1156卷二第440頁，起訴書
    第7頁），爰依森林法第52條第6項規定，就被告丁○○上開犯
    行，減輕其刑。並依刑法第71條第1項規定，先加後減之。
　㈢被告宋文事、黎庭興、丁○○及姓名年籍不詳之砍伐手，就犯
    罪事實㈡犯行間，均有犯意聯絡及行為分擔，應論以共同正
    犯。惟因森林法第52條第1項第4款「結夥」加重要件事實即
    屬共同犯罪，爰不於主文諭知共同犯罪，附此敘明。
　㈣被告宋文事所犯上開2罪，犯意各別、行為互殊，應分論併罰
    。　
  ㈤爰審酌被告宋文事不以正當途徑申請來我國工作，而以搭船
    偷渡方式進入我國，有礙於我國就入出境之管理與國家安全
    之維護，所生危害非輕；又被告宋文事、黎庭興、丁○○罔顧
    自然生態及珍貴林木之維護不易，僅貪圖一己私慾，竟結夥
    2人以上，使用車輛竊取如附表一所示之木材，對於國家財
    產及森林保育工作均造成相當程度之損害，所為實值非難。
    惟考量被告宋文事、黎庭興、丁○○犯後坦承犯行，態度尚可
    ，兼衡被告宋文事自陳高中肄業之智識程度，入監之前務農
    ，月入2萬5000元，在越南已結婚，有2個未成年的小孩等語
    ；被告黎庭興自陳高中肄業之智識程度，入監之前在公司上
    班，月入3萬元至3萬5000元，在越南已結婚，有1個未成年
    的小孩等語；被告丁○○自陳國中畢業之智識程度，做油漆工
    ，月入2萬7000元至2萬8000元，在大陸已結婚，沒有小孩等
    語（本院卷第189頁至第190頁），及被告3人犯罪之參與程
    度、分工內容、所竊取森林主產物貴重木之數量及價值，與
    被告犯罪之動機、目的、手段等一切情狀，分別量處如主文
    所示之刑，並就併科罰金部分，諭知如易服勞役之折算標準
    （詳後述）。
　㈥併科罰金部分之說明：犯第50條第1項、第2項之罪而有下列
    情形之一者，處1年以上7年以下有期徒刑，併科新臺幣100
    萬元以上2,000萬元以下罰金：四、結夥二人以上或僱使他
    人犯之；六、為搬運贓物，使用牲口、船舶、車輛，或有搬
    運造材之設備。第一項森林主產物為貴重木者，加重其刑至
    二分之一。森林法第52條第1項第4款、第6款、第3項定有明
    文。參酌本案被告3人所竊取之扁柏市價共計84萬5236元，
    有國有林產處分價金查定書在卷可考（他86卷第11頁、第15
    頁），及被告3人之犯罪情節、參與程度、分工內容，及被
    告丁○○符合如上所述之減刑規定，分別併科被告宋文事、黎
    庭興、丁○○罰金各120萬元、110萬元、40萬元。又被告宋文
    事、黎庭興上開罰金總額縱以最高之折算標準即3000元折算
    勞役1日，亦已逾1年之日數，應依刑法第42條第5項規定，
    併諭知如易服勞役，以罰金總額與1年之日數比例折算；被
    告丁○○併科罰金部分，則依刑法第42條第3項規定，如易服
    勞役以2000元折算1日。
　㈦末查，被告宋文事、黎庭興屬越南籍之外國人，於我國犯罪
    而受本案有期徒刑以上刑之宣告，對我國森林資源保育之戕
    害匪淺，本院認其已不宜繼續居留國內，於刑之執行完畢後
    ，有驅逐出境之必要，爰依刑法第95條規定，並諭知被告宋
    文事、黎庭興均於刑之執行完畢或赦免後，驅逐出境。
四、沒收部分：
  ㈠按犯森林法第52條之罪者，其供犯罪所用、犯罪預備之物或
    犯罪所生之物，不問屬於犯罪行為人與否，沒收之，森林法
    第52條第5項定有明文。查扣案如附表一編號1、2所示之行
    動電話，分別為被告宋文事、黎庭興所有，且供本案聯繫盜
    伐森林主產物所用，業經被告宋文事、黎庭興供陳在卷（本
    院訴卷第187頁至第188頁），均依森林法第52條第5項規定
    ，分別於其2人之主文項下宣告沒收。
　㈡另參酌刑法第38條之2增訂過苛調節條款，於宣告沒收或追徵
    有過苛之虞、欠缺刑法上之重要性或犯罪所得價值低微之情
    形，及考量義務沒收對於被沒收人之最低限度生活產生影響
    ，允由事實審法院就個案具體情形，依職權裁量不予宣告或
    酌減，以調節沒收之嚴苛性，並兼顧訴訟經濟，節省法院不
    必要之勞費。此項過苛調節條款，乃憲法上比例原則之具體
    展現，自不分實體規範為刑法或特別刑法中之義務沒收、亦
    不論沒收主體為犯罪行為人或第三人之沒收、也不管沒收標
    的為原客體或追徵其替代價額，同有其適用。而森林法第52
    條第5項規定，係立法者為使國有森林資源受到保護，避免
    供犯罪所用之工具，不予沒收而須發還，致使相同工具易地
    反覆使用，有礙法律成效，乃採絕對義務沒收主義，以預防
    並遏止犯罪，為刑法第38條第2項前段關於職權沒收之特別
    規定，固應優先適用，但法律縱有「不問屬於犯罪行為人與
    否」之沒收條款，也不能凌駕於憲法上正當法律程序及比例
    原則之要求。就比例原則而言，不論可能沒收之物係犯罪行
    為人所有或第三人所有、不分沒收標的為原客體或追徵其替
    代價額，均有刑法第38條之2第2項過苛條款之調節適用，始
    合乎沒收新制之立法體例及立法精神（參考最高法院108年
    度台上字第2421號判決意旨參照）。查被告宋文事、黎庭興
    本案駕駛搬運木材之車牌號碼0000-00、BHS-0073號自用小
    客車，登記車主均非被告宋文事、黎庭興及丁○○，而係由被
    告宋文事所租用等情，業經被告宋文事、黎庭興供述明確（
    本院訴卷第187頁），並有上開車輛詳細資料報表在卷可參
    （偵8768卷三第195頁、第201頁），足認上開車輛並非專供
    被告宋文事、黎庭興、丁○○違反森林法使用，考量自用小客
    車價值非低，本身亦非專供犯罪使用，日後仍可供他人合法
    使用，本院如予沒收，容有過苛且過度侵害他人財產權之虞
    ，揆諸首揭說明，上揭2輛自用小客車均不予宣告沒收。
  ㈢按犯罪所得已實際合法發還被害人者，不予宣告沒收或追徵
    ，刑法第38條之1第5項定有明文。扣案如附表一之扁柏木材
    共23件，均已發還南投林管處保管，有贓物認領保管單（偵
    8768卷二第243頁）在卷可參，足認已實際合法發還被害人
    ，依上開規定無庸宣告沒收或追徵。
  ㈣被告宋文事、黎庭興、丁○○均供稱尚未取得犯罪所得等語（
    本院卷第188頁），而卷內亦無證據證明被告3人已獲取犯罪
    所得，爰不予宣告沒收或追徵。
　㈤至其於扣案物檢察官未聲請沒收，且無證據證明與本案犯罪
    相關，均不予宣告沒收。　
五、適用之法律：
    刑事訴訟法第273條之1第1項、第299條第1項前段。
本案經檢察官施家榮提起公訴，檢察官陳淑香到庭執行職務。
中　　華　　民　　國　　111 　年　　5 　　月　　26　　日
                  刑事第四庭  法  官  黃玥婷
以上正本證明與原本無異。
如不服本判決應於收受判決後 20 日內向本院提出上訴書狀，並
應敘述具體理由；其未敘述上訴理由者，應於上訴期間屆滿後
20 日內向本院補提理由書（均須按他造當事人之人數附繕本）
。「切勿逕送上級法院」。　　　　　　　　　　　　　　
中　　華　　民　　國　　111 　年　　5 　　月　　26　　日
                                書記官  邱明通
附錄本案論罪科刑法條：
入出國及移民法第74條
違反本法未經許可入國或受禁止出國處分而出國者，處3年以下
有期徒刑、拘役或科或併科新臺幣9萬元以下罰金。違反臺灣地
區與大陸地區人民關係條例第10條第1項或香港澳門關係條例第1
1條第1項規定，未經許可進入臺灣地區者，亦同。
森林法第52條
犯第50條第1項、第2項之罪而有下列情形之一者，處1年以上7年
以下有期徒刑，併科新臺幣1百萬元以上2千萬元以下罰金：
一、於保安林犯之。
二、依機關之委託或其他契約，有保護森林義務之人犯之。
三、於行使林產物採取權時犯之。
四、結夥二人以上或僱使他人犯之。
五、以贓物為原料，製造木炭、松節油、其他物品或培植菇類。
六、為搬運贓物，使用牲口、船舶、車輛，或有搬運造材之設備
    。
七、掘採、毀壞、燒燬或隱蔽根株，以圖罪跡之湮滅。
八、以贓物燃料，使用於礦物之採取，精製石灰、磚、瓦或其他
    物品之製造。
九、以砍伐、鋸切、挖掘或其他方式，破壞生立木之生長。
前項未遂犯罰之。
第1項森林主產物為貴重木者，加重其刑至二分之一。
前項貴重木之樹種，指具高經濟或生態價值，並經中央主管機關
公告之樹種。
犯本條之罪者，其供犯罪所用、犯罪預備之物或犯罪所生之物，
不問屬於犯罪行為人與否，沒收之。
第50條及本條所列刑事案件之被告或犯罪嫌疑人，於偵查中供述
與該案案情有重要關係之待證事項或其他正犯或共犯之犯罪事證
，因而使檢察官得以追訴該案之其他正犯或共犯者，以經檢察官
事先同意者為限，就其因供述所涉之犯罪，減輕或免除其刑。

附表一：（扣案木頭）
編號 樹種 數量(塊) 重量(kg) 備註（查扣處所） A-1 扁柏 1 5.2 車號000-0000 A-2 扁柏 1 5.3 車號000-0000 A-3 扁柏 1 23 車號000-0000 A-4 扁柏 1 30 車號000-0000 A-5 扁柏 1 36.5 車號000-0000 A-6 扁柏 1 15.5 車號000-0000 A-7 扁柏 1 35 車號000-0000 A-8 扁柏 1 39 車號000-0000 A-9 扁柏 1 7 車號000-0000 A-10 扁柏 1 18.5 車號000-0000 A-11 扁柏 1 33.5 車號000-0000 A-12 扁柏 1 29.5 車號000-0000 A-13 扁柏 1 56.5 車號000-0000 A-14 扁柏 1 74.5 車號000-0000 A-15 扁柏 1 1.9 車號000-0000 A-16 扁柏 1 0.8 車號000-0000 A-17 扁柏 1 0.4 車號000-0000 A-18 扁柏 1 0.4 車號000-0000 B-1 扁柏 1 49.5 車號0000-00 B-2 扁柏 1 46.5 車號0000-00 B-3 扁柏 1 37.5 車號0000-00 B-4 扁柏 1 22.5 車號0000-00 B-5 扁柏 1 67.5 車號0000-00 

附表二：
編號 所有人 扣案物名稱 數量 1 宋文事 三星牌行動電話 1支（含門號0000000000號SIM卡1張） 2 黎庭興 三星牌行動電話 1支（含門號0000000000號SIM卡1張）